【裁判字號】    90,交易,453
【裁判日期】    900904
【裁判案由】    過失傷害
【裁判全文】
臺灣高雄地方法院刑事判決                          九十年度交易字第四五三號
    公  訴  人  臺灣高雄地方法院檢察署檢察官
    被      告  甲○○
右列被告因過失傷害案件，經檢察官提起公訴（九十年度偵字第七八七二號），本院
判決如左：
    主  文
甲○○因過失傷害人，處有期徒刑月，如易科罰金，以佰元折算壹日。
    事  實
一、甲○○考領有自小客車之駕駛執照，於民國九十年三月十八日九時三十五分許，
    甲○○駕駛車牌號碼為ＺＦ－六九三八號自小客車，行經高雄市○○路與重愛路
    口（起訴書誤繕為重義路）時，本應隨時注意車前狀況，以便隨時採取必要之安
    全措施，且知悉轉彎車應讓直行車先行，又當時天侯況狀良好，日照充足，路面
    平坦無障礙物，並無不能注意之情事，甲○○在已見到對向乙○○騎乘車號ＧＷ
    Ｗ－三四０號重型機車行駛於高雄市○○路之機車道上，欲直行通過博愛路與重
    愛路交叉路口之際，竟疏未注意，貿然左轉，適乙○○亦疏未注意車前狀況，致
甲○○所駕駛之右揭車輛右前輪後之板金部分與乙○○所駕駛之右開機車前方發
    生碰撞，乙○○並因而受有右手橈骨遠端骨折及右胸部挫傷等傷害。
二、案經乙○○訴請臺灣高雄地方法院檢察署檢察官偵查起訴。
    理  由
一、訊據被告甲○○固坦承曾於右開時地，在天侯況狀良好，日照充足，路面平坦無
    障礙物，並已見到告訴人乙○○騎乘機車欲行經案發地點之情形下，駕駛上開車
    輛與告訴人乙○○發生碰撞之事實，惟矢口否認有何過失傷害之犯行，辯稱：並
    非伊去碰撞告訴人，伊當時看到告訴人時，就將車子停下，是告訴人駕駛車輛來
    撞伊，如果是伊撞到告訴人，又未停車，告訴人應會飛出去云云；惟查，右揭事
    實，業據告訴人乙○○迭次於偵訊及本院庭訊時明確指訴：當時被告並未停車，
    直接轉彎，所以才反應不及，撞到被告所駕駛車輛等語，佐以被告於本院審理時
    ，亦自承：當時伊所駕駛之汽車車身已有一半進入機車車道等語（見本院九十年
    七月三十一日訊問筆錄），果被告當時係因見告訴人駕駛機車欲行經本件案發之
    路口，而停車待其通過，被告所駕駛之車輛車身當不致於已有一半之車身停放在
    告訴人所行駛之機車車道之上，再參照被告所駕駛車輛與告訴人所騎乘機車碰撞
    位置，被告所駕駛之車輛，碰撞位置係位於右側車門前方，而告訴人所騎乘之機
    車，係位於前方，有照片四幀在卷可供比對，足見當時被告應未停車待告訴人直
    行通過，而係貿然駕車左轉，適告訴人乙○○亦疏未注意車前狀況，方發生本件
    車禍，被告上開辯稱自無可信之處；而告訴人因本件車禍，受有前開傷害，則有
    高雄榮民總醫院診斷證明書及全真中醫診所診斷證明書一份在卷可資查考。
二、按駕駛人應注意車前狀況，並隨時採取必要之安全措施；又轉彎車應讓直行車先
    行，道路交通安全規則第第九十四條第三項、第一百零二條第一項第六款前段分
    別有明文。本件案發之時，天侯狀況良好，日照充足，路面平坦無障礙物，依當
    時情形，並無不能注意之情形，此為被告所不否認，被告竟疏於注意，未讓直行
    車先行，貿然左轉，復未警戒車前狀況，採取適當之安全措施，致肇事使告訴人
    受有前述傷害，其有過失，已經明顯。告訴人因本件車禍受傷，與被告之過失行
    為間並有相當因果關係；雖告訴人疏未注意車前狀況，亦有過失，惟此並不能解
    免被告之過失責任，併此敘明。綜上所述，本件被告犯罪事證明確，其過失傷害
    之犯行已堪認定。
三、本件被告駕車肇事，致告訴人受傷，核其所為，係犯刑法第二百八十四條第一項
    前段之普通過失傷害罪。審酌被告犯罪後猶執詞否認犯行，態度欠佳，且迄今尚
    未與告訴人達成和解，以降低其犯本罪所造成之損害，惟告訴人就本件車禍之發
    生亦稍有疏失，及告訴人受傷情形尚非十分嚴重等一切情狀，爰量處如主文所示
    之刑，並諭知易科罰金之折算標準，以為懲儆。
據上論斷，應依刑事訴訟法第二百九十九條第一項前段，刑法二百八十四條第一項前
段、第四十一條第一項，罰金罰鍰提高標準條例第一條前段、第二條，判決如主文。
本案經檢察官劉河山到庭執行職務。
中    華    民    國      九十    年      九      月        四        日
                                  臺灣高雄地方法院交通法庭
                                      法  官    李怡諄
右正本證明與原本無異。
如不服本判決，應於判決送達後十日內，向本院提出上訴狀。
                                      書記官    林慧君
中    華    民    國      九十      年      九      月      五      日
附錄本判決論罪之法條：
刑法二百八十四條第一項前段
  因過失傷害人者，處六月以下有期徒刑、拘役或五百元以下罰金。


司法院資訊處製作；財團法人民間司法改革基金會備份。
